JOSÉ ANTONIO HERRERA QUINTERO

- +52 (663) 247-78-16
- Marreraquinteroj@gmail.com
- Tijuana, Baja California
- vikingdevtj.com

Apasionado por mi trabajo y por las pequeñas cosas de la vida. Capaz de evolucionar y aprender en diferentes entornos priorizando el aprendizaje constante para mejorar las buenas prácticas con las que llevó a cabo los diferentes proyectos.

Especialista en desarrollo de páginas web y conocimientos de Marketing Digital que me permite complementar ambas areas de gran manera.

EXPERIENCIA

VikingDev / Freelance 2022 - Actualidad

Desarrollo Web / Marketing Digital

Desarrollo y mantenimiento de sitios web para diferentes empresas y negocios asi como diseño gráfico, programación de publicaciones en redes sociales y campañas en Meta y Google Ads.

TruCapitals
2022 - Actualidad

Desarrollo Web / Web Master

Desarrollo y mantenimiento de los sitios web de TruCapitals, manejo de host y CRM. Apoyo a configuraciones de plataformas para distintos usos. Apoyo al area de Marketing Digital en tareas específicas que se requieren.

Gas Silza 2022

Desarrollo Web / Desarrollo de Software

Programación del sitio web de la empresa. Desarrollo de aplicaciones moviles y sistemas de gestión. Soporte técnico.

EDUCACIÓN

Instituto Tecnológico de Tijuana 2017-2021

Ing. En Sistemas Computacionales

HABILIDADES

Marketing & Diseño Desarrollo Figma HTML / CSS Photoshop Astro Canva Wordpress Configuración CRM JavaScript Google ads React Facebook Ads Git / GitHub Creación de contenido Tailwind CSS

